sl-SI: Kako se izdelek prodaja/pakira (posamično parkiranje v primerjavi s pakiranjem v kompletu).: Pakiranje 10 kosov; Pakiranje 2 kosov; Pakiranje 3 kosov; Pakiranje 4 kosov; Pakiranje 5 kosov; Pakiranje 6 kosov; Mešani komplet; Posamično; Drugo
vi: Loại bao bì dụng cụ xỏ kim: Gói 10 chiếc; Gói 2 chiếc; Gói 3 chiếc; Gói 4 chiếc; Gói 5 chiếc; Gói 6 chiếc; Bộ hỗn hợp; Cái lẻ; Khác
fi: Neulan langoittajan pakkaustyyppi: 10 kpl; 2 kpl; 3 kpl; 4 kpl; 5 kpl; 6 kpl; Lajitelmasarja; Yksittäinen; Muu
tr: İğne geçirici ambalaj türü: 10'lu paket; 2'li paket; 3'lü paket; 4'lü paket; 5'li paket; 6'lı paket; Karışık set; Tekli; Diğer
ro-RO: Tipul de ambalaj al înfilatorului de ac: Pachet de 10; Pachet de 2; Pachet de 3; Pachet de 4; Pachet de 5; Pachet de 6; Set asortat; Individual; Altele
es: Tipo de empaque del enhebrador de agujas: Paquete de 10; Paquete de 2; Paquete de 3; Paquete de 4; Paquete de 5; Paquete de 6; Set surtido; Individual; Otro
pt-PT: tipo passador de linha na agulha: Pack de 10; Pack de 2; Pack de 3; Pack de 4; Pack de 5; Pack de 6; Conjunto sortido; Individual; Outro
ru: Тип упаковки нитевдевателя: Упаковка из 10 шт.; Упаковка из 2 шт.; Упаковка из 3 шт.; Упаковка из 4 шт.; Упаковка из 5 шт.; Упаковка из 6 шт.; Набор ассорти; Одна штука; Другой
pl: Typ opakowania nawlekacza: 10 sztuk; 2 sztuki; 3 sztuki; 4 sztuki; 5 sztuk; 6 sztuk; Zestaw mieszany; Pojedynczy; Inne
sv: Typ av förpackning för nålträdare: 10-pack; 2-pack; 3-pack; 4-pack; 5-pack; 6-pack; Blandat set; Singel; Övrigt
ko: 바늘귀 실 끼우개 포장 유형: 10개 묶음; 2개 묶음; 3개 묶음; 4개 묶음; 5개 묶음; 6개 묶음; 혼합 세트; 단일; 기타
bg-BG: Тип опаковка на вдявача за конец: Опаковка от 10 бр.; Опаковка от 2 бр.; Опаковка от 3 бр.; Опаковка от 4 бр.; Опаковка от 5 бр.; Опаковка от 6 бр.; Смесен комплект; Единична бройка; Друго
cs: Typ balení navlékače nitě do jehly: Balení po 10 ks; Balení po 2 ks; Balení po 3 ks; Balení po 4 ks; Balení po 5 ks; Balení po 6 ks; Smíšená sada; 1 ks; Ostatní
th: ประเภทบรรจุภัณฑ์อุปกรณ์ร้อยด้ายเข็ม: แพ็ก10ชิ้น; แพ็ก2ชิ้น; แพ็ก3ชิ้น; แพ็ก4ชิ้น; แพ็ก5ชิ้น; แพ็ก6ชิ้น; ชุดคละแบบ; ชิ้นเดียว; อื่นๆ
en: Needle threader packaging type: 10-pack; 2-pack; 3-pack; 4-pack; 5-pack; 6-pack; Assorted set; Single; Other
fr: Type de conditionnement de l’enfile-aiguille: Lot de 10; Lot de 2; Lot de 3; Lot de 4; Lot de 5; Lot de 6; Ensemble assorti; Unité; Autre
pt-BR: Passador de linha tipo de embalagem: Pacote com 10; Pacote com 2; Pacote com 3; Pacote com 4; Pacote com 5; Pacote com 6; Conjunto sortido; Único; Outro
nl: Naaldinrijger verpakkingstype: 10-pack; 2-pack; 3-pack; 4-pack; 5-pack; 6-pack; Geassorteerde set; Enkel; Anders
ja: 針糸通し器のパッケージタイプ: 10個パック; 2個パック; 3個パック; 4個パック; 5個パック; 6個パック; アソートセット; シングル; その他
de: Verpackungsart des Nadeleinfädlers: 10er-Pack; 2er-Pack; 3er-Pack; 4er-Pack; 5er-Pack; 6er-Pack; Gemischtes Set; Einzeln; Sonstiges
sk-SK: Typ balenia navliekača ihiel: Balenie po 10; Balenie po 2; Balenie po 3; Balenie po 4; Balenie po 5; Balenie po 6; Rozmanitá súprava; Jednotlivo; Iné
zh-CN: 穿针器包装类型: 10 件装; 2 件装; 3 件装; 4 件装; 5 件装; 6 件装; 组合套装; 单件装; 其他
lt-LT: Adatos įvėriklio pakuotės tipas: 10 vnt. pakuotė; 2 vnt. pakuotė; 3 vnt. pakuotė; 4 vnt. pakuotė; 5 vnt. pakuotė; 6 vnt. pakuotė; Įvairus rinkinys; Vienas; Kita
hr-HR: Vrsta pakiranja uvlakača konca u iglu: Pakiranje od 10; Pakiranje od 2; Pakiranje od 3; Pakiranje od 4; Pakiranje od 5; Pakiranje od 6; Miješani set; Pojedinačno; Ostalo
da: Emballagetype for nåletråder: Pakke med 10; Pakke med 2; Pakke med 3; Pakke med 4; Pakke med 5; Pakke med 6; Assorteret sæt; Enkelt; Andet
it: Tipo di confezione dell'infila-ago: Confezione da 10; Confezione da 2; Confezione da 3; Confezione da 4; Confezione da 5; Confezione da 6; Set assortito; Singolo; Altro
zh-TW: 穿針器包裝類型: 10 入裝; 2 入裝; 3 入裝; 4 入裝; 5 入裝; 6 入裝; 綜合套裝; 單入; 其他
el: Τύπος συσκευασίας για περαστή κλωστής στη βελόνα: Συσκευασία 10 τεμαχίων; Συσκευασία 2 τεμαχίων; Συσκευασία 3 τεμαχίων; Συσκευασία 4 τεμαχίων; Συσκευασία 5 τεμαχίων; Συσκευασία 6 τεμαχίων; Σετ με ποικιλία σχεδίων; Μονό; Άλλο
hu: Tűbefűző csomagolásának típusa: 10 darabos csomag; 2 darabos csomag; 3 darabos csomag; 4 darabos csomag; 5 darabos csomag; 6 darabos csomag; Vegyes készlet; Egydarabos; Egyéb
nb: Nålitreder emballasjetype: Pakke med 10; Pakke med 2; Pakke med 3; Pakke med 4; Pakke med 5; Pakke med 6; Blandet sett; Enkeltvis; Annet